【裁判字號】    97,易,2695
【裁判日期】    970730
【裁判案由】    違反商標法
【裁判全文】
臺灣臺中地方法院刑事判決              97年度易字第2695號
公  訴  人  臺灣臺中地方法院檢察署檢察官
被      告  甲○○
            乙○○
上列被告等因違反商標法案件，經檢察官提起公訴（97年度偵字
第1888號）後，本院裁定改依簡式審判程序審理，判決如下：
    主      文
甲○○、乙○○共同明知為未得商標權人同意，於同一商品，使
用相同之註冊商標之商品而販賣，各處有期徒刑肆月，如易科罰
金，均以新臺幣壹仟元折算壹日。扣案如附表一、二所示之物，
均沒收。
    犯罪事實及理由
一、本院認定之犯罪事實、證據及應適用之法條，除起訴書中所
    載「美商A ＆F 公司」均更正為「美商A ＆F 商標公司」、
    「美商JMH 公司」均更正為「美商JMH 商標公司」；犯罪事
    實欄一倒數第7 行起至倒數第5 行，關於「扣得仿冒『LACO
    STE 』服飾1 件、宅急便寄貨單乙批、電腦主機、筆記型電
    腦、印表機各1 部、記事簿2 本、印表機2 台、代收貨款匯
    款明細13張」之記載，應更正為「扣得如附表一所示之物」
    、同欄一倒數第4 行起至最末行，關於「扣得仿冒『Abercr
    ombi e&Fitch』、『ABERCROMBIE 』、『Hollister CO. 』
    、『TOMMY HILFIGER』、『EVISU 』、『Ralph Lauren』服
    飾共56件」之記載，應更正為「扣得如附表二所示之物」；
    證據並所犯法條欄一倒數第7 行起至最末行，關於「仿冒『
    LACOSTE 』服飾1 件、宅急便寄貨單乙批、電腦主機、筆記
    型電腦、印表機各1 部、記事簿2 本、印表機2 台、代收貨
    款匯款明細13張、仿冒『Abercrombie&Fitch 』、『ABERCR
    OM BIE』服飾3 件、仿冒『Hollister CO. 』服飾13件、仿
    冒『TOMMY HILFIGER』服飾2 件、仿冒『EVISU 』服飾12件
    、仿冒『Ralph Lauren』服飾26件」之記載，應更正為「如
    附表一及二所示之物」、同欄一並增加「被告於本院準備程
    序及審理時之自白」及「證人陳志賢於偵查中之證述」為證
    據外，餘均與檢察官起訴書之記載相同，茲引用之（詳如附
    件）。
二、依刑事訴訟法第273 條之1 第1 項、第299 條第1 項前段、
    第310 條之2 、第454 條第2 項、第450 條第1 項，商標法
    第82條、第83條，刑法第11條、第28條、第41條第1 項前段
    、第55條、第38條第1 項第2 款，判決如主文。
中    華    民    國    97    年    7     月    30    日
                  刑事第九庭  法   官  楊萬益
以上正本證明與原本無異。
如不服本判決，應於收受送達後10日內向本院提出上訴書狀（應
敘述具體理由並附繕本）。
上訴書如未敘述理由，應於上訴期間屆滿後20日內補提理由書於
本院。
                               書記官   譚系媛
中    華    民    國    97    年    7     月    30    日
 附表一
┌──┬───────────────┬──┐
│編號│       品      名             │數量│
├──┼───────────────┼──┤
│ 1  │仿冒Lacoste服飾               │1 件│
├──┼───────────────┼──┤
│ 2  │宅急便寄貨單                  │1 批│
├──┼───────────────┼──┤
│ 3  │筆記型電腦                    │1 部│
├──┼───────────────┼──┤
│ 4  │電腦主機（含螢幕、鍵盤、滑鼠）│1 部│
├──┼───────────────┼──┤
│ 5  │記事簿                        │2 本│
├──┼───────────────┼──┤
│ 6  │EPSON LQ-680C印表機           │1 台│
├──┼───────────────┼──┤
│ 7  │代收貨款匯款明細              │13張│
├──┼───────────────┼──┤
│ 8  │EPSON LQ-300+印表機           │1 台│
└──┴───────────────┴──┘
附表二
┌──┬────────────┬──┐
│編號│       品      名       │數量│
├──┼────────────┼──┤
│ 1  │仿冒EVISU牛仔褲         │12件│
├──┼────────────┼──┤
│ 2  │仿冒Ralph Lauren外套    │26件│
├──┼────────────┼──┤
│ 3  │仿冒TOMMY HILFIGER毛衣  │2件 │
├──┼────────────┼──┤
│ 4  │仿冒Hollister CO .短T恤 │13件│
├──┼────────────┼──┤
│ 5  │仿冒A ＆F 外套          │3 件│
└──┴────────────┴──┘
附件：
臺灣臺中地方法院檢察署檢察官起訴書
                                      97年度偵字第1888號
    被      告  甲○○  女  26歲（民國○○年○月○日生）
                        住臺北縣樹林市○○里○○街176號
                        居臺中市○區○○街32號9樓
                        國民身分證統一編號：Ｚ000000000號
                乙○○  男  26歲（民國○○年○月○○日生）
                        住臺中市○區○○街32號9樓
                        國民身分證統一編號：Ｚ000000000號
    共      同
    選任辯護人  陳鎮律師
                林佐偉律師
上列被告等因違反商標法案件，業經偵查終結，認應提起公訴，
茲將犯罪事實及證據並所犯法條分敘如下：
        犯罪事實
一、甲○○、乙○○均明知「Abercrombie&Fitch 」、「ABERCR
    OMBIE 」、「Hollister CO. 」、「TOMMY HILFIGER」、「
    EVISU 」、「Ralph Lauren」、「Lacoste 」等商標文字與
    圖樣，係美商A ＆F 公司、美商JMH 公司、美商唐美希緋格
    許可公司、香港商冠運有限公司、美商波露羅蘭公司有限合
    夥、法商拉克絲蒂股份有限公司等分別向我國經濟部智慧財
    產局申請商標註冊，取得商標權，指定使用於服飾類相關商
    品，現仍在專用期﹛A 未經商標權人同意，不得於同一或類
    似商品上使用相同或近似之商標圖樣，或明知係仿冒商品而
    販賣或意圖販賣而陳列。詎竟共同基於販賣仿冒上開商標商
    品之犯意聯絡，於不詳時間，向臺北市五分埔等地不詳攤商
    ，陸續販入使用上開商標之仿冒服飾乙批，並自民國96年2
    月起至同年9 月止，在臺中市○區○○街32號9 樓住處，利
    用被告乙○○所申請之寬頻網路，以電腦連線上網至雅虎奇
    摩拍賣網站，在該網站網頁上，以乙○○申請之拍賣帳號「
    s00000 00 」，張貼販賣上開仿冒商標商品之圖片及訊息，
    並提供電子信箱「s0000000@yahoo.com.tw 」及乙○○之臺
    中民權路郵局帳戶（帳號00000000000000號），供不特定顧
    客瀏覽、訂購及匯款，自96年8 月起則改提供甲○○之樹林
    鎮前街郵局帳戶（帳號00000000000000號）供不特定顧客匯
    款，俟顧客匯付款項後，再以郵局包裹寄送予顧客，以此方
    式侵害上開商標權人之商標權。嗣經警佯以顧客購買，經甲
    ○○郵寄包裹而取得仿冒「Lacoste 」商標服飾1 件，並於
    96年9 月13日12時50分許，前往臺中市○區○○街32號9樓
    甲○○住處執行搜索，扣得仿冒「LACOSTE 」服飾1 件、宅
    急便寄貨單乙批、電腦主機、筆記型電腦、印表機各1 部、
    記事簿2 本、印表機2 台、代收貨款匯款明細13張。復於同
    日18時許，前往臺中市○○街21之6 號乙○○租處執行搜索
    ，扣得仿冒「Abercrombie&Fitch 」、「ABERCROMBIE 」、
    「Hollister CO . 」 、「TOMMY HILFIGER」、「EVISU 」
    、「Ralph Lauren」服飾共56件。
二、案經美商A＆F公司、美商JMH 公司委由許惠峰律師，美商唐
    美希緋格許可公司、香港商冠運有限公司、法商拉克絲蒂股
    份有限公司委由唐朝智慧財產有限公司分別訴由內政部警政
    署保安警察第二總隊第一大隊第一中隊報告偵辦。
        證據並所犯法條
一、訊據被告甲○○、乙○○均於偵查中為認罪之陳述，並坦承
    有販賣仿冒「Abercrombie&Fitch 」、「ABERCROMBIE 」、
    「Hollister CO. 」、「TOMMY HILFIGER」、「EVISU 」、
    「Lacoste 」商標服飾之事實，惟被告甲○○矢口否認於網
    路上有陳列、販賣仿冒「Ralph Lauren」商標服飾之行為，
    經查：依扣案之宅急便寄貨單乙批所示被告2 人上開拍賣帳
    號之拍賣記錄，有於網路上販賣「Ralph Lauren」商標服飾
    之記錄，應認被告甲○○空言否認於網路上販賣陳列仿冒「
    Ralph Lauren」商標服飾乙情，無足採信。此外，並有被告
    乙○○之臺中民權路郵局存摺存提明細與開戶資料、被告甲
    ○○之樹林鎮前街郵局存摺存提明細、拍賣網頁畫面、估價
    單、收費憑證、自動櫃員機交易明細表、採證照片、唐朝智
    慧財產有限公司與臺灣迪生股份有限公司出具之鑑定報告書
    與商品估價報告書、經濟部智慧財產局商標資料檢索服務查
    詢畫面、拍賣帳號申請人資料與IP紀錄、IP用戶資料、瑞士
    文斐律師事務所出具陳報函（含侵權商品市值估價表、鑑定
    報告書）、商標註冊證在卷及仿冒「LACOSTE 」服飾1 件、
    宅急便寄貨單乙批、電腦主機、筆記型電腦、印表機各1 部
    、記事簿2 本、印表機2 台、代收貨款匯款明細13張、仿冒
    「Abercrombie&Fitch 」、「ABERCROMBIE 」服飾3 件、仿
    冒「Hollister CO. 」服飾13件、仿冒「TOMMY HILFIGER」
    服飾2件 、仿冒「EVISU 」服飾12件、仿冒「Ralph Lauren
    」服飾26件扣案足稽，犯嫌均洵堪認定。
二、核被告甲○○、乙○○所為，均係犯商標法第82條之販賣仿
    冒商標物品罪嫌。渠等意圖販賣而陳列之低度行為，為販賣
    之高度行為所吸收，不另論罪。被告2 人間，就上開犯行，
    有犯意聯絡及行為分擔，為共同正犯。被告2 人販賣仿冒商
    標服飾之行為，具有高度之反覆性及延續性，在法律評價上
    屬於包括一罪之集合犯，僅成立「集合犯」之實質一罪。被
    告2 人販賣之集合行為，侵害數商標權人之商標權，為想像
    競合犯，請從一重處斷。扣案物品，請依法宣告沒收。
三、告訴與報告意旨另認被告2 人有販賣仿冒「ADIDAS」商標服
    飾之行為，惟訊據被告2 人均堅決否認此情，並辯稱扣案仿
    冒「ADIDAS」商標服飾2 件係被告乙○○自己要穿的等語。
    經查：被告2 人所辯相符且與常理無違，再警方於臺中市○
    區○○街32號9 樓，共扣得「ADIDAS」商標服飾共17件，其
    中15件經鑑定為真品，僅2 件為仿冒品，雖扣案之宅急便寄
    貨單乙批所示被告上開拍賣帳號之拍賣紀錄，亦有於網路上
    販賣「ADIDAS」商標服飾之紀錄，然尚無得推認被告2 人於
    網路上所販賣該商標服飾為仿冒品而非真品，在無其他積極
    證據之情形下，應認此部分之犯罪嫌疑不足，惟若成立犯罪
    ，與上開已起訴部分，具有集合犯之法律上一罪關係，爰不
    另為不起訴處分，附此敘明。
四、依刑事訴訟法第251條第1項提起公訴。
    此  致
臺灣臺中地方法院
中    華    民    國    97    年    6     月    23    日
                        檢 察 官    楊 仕 正
本件正本證明與原本無異
中    華    民    國    97    年    6     月    26    日
                        書 記 官    孫 蕙 文
附錄所犯法條
商標法第82條
明知為前條商品而販賣、意圖販賣而陳列、輸出或輸入者，處一
年以下有期徒刑、拘役或科或併科新臺幣 5 萬元以下罰金。


司法院資訊處製作；財團法人民間司法改革基金會備份。
